臺灣高雄地方法院刑事判決　　　　　　　　　　　　　九十一年度易字第九五號
　　公　訴　人　臺灣高雄地方法院檢察署檢察官
　　被　　　告　乙○○
右列被告因侵占案件，經檢察官提起公訴（九十一年度偵字第一一七二號），本院判
決如左：
    主  文
乙○○意圖為自己不法之所有，而侵占自己持有他人之物，處有期徒刑月，如易科
罰金，以佰元折算壹日。
    事  實
一、乙○○民國九十年十月十二日晚上八時許，至高雄縣大寮鄉○○○路三四四巷三
    三號，向甲○○租用順億交通有限公司（下稱順億公司）之車牌號碼ＺＨ─三
    七號營業用小客車一輛，雙方並簽訂租車契約，約定每日租金新台幣（下同）六
    百元，每五日繳付租金一次，如超過五日沒付款，租約自動終止。詎乙○○於承
    租該輛小客車後，即未依約還車，亦未曾繳交租金，竟基於意圖為自己不法之所
    有，將在其持有中之該輛小客車變易持有為不法所有之意思，而侵占入己繼續供
    自己使用。嗣經甲○○向臺灣高雄地方法院檢察署提出告訴後，乙○○始於九十
    一年二月八日偵查中將該輛小客車返還甲○○。
二、案經甲○○訴由臺灣高雄地方法院檢察署檢察官偵查起訴。
    理  由
一、訊據被告乙○○固坦承有於前揭時、地向甲○○租用車牌號碼ＺＨ─三七號營
    業用小客車一輛及未曾繳交租金之事實，惟矢口否認有何侵占之犯行，辯稱：
    要繳房貸且經濟不好，之前租車又因車禍受損，無法付租金，所以才未返回租用
    的小客車，告訴人有催我還車，我說有錢再好好處理，告訴人說好云云。然查，
    被告乙○○於九十年十月十二日晚上八時許，至高雄縣大寮鄉○○○路三四四巷
    三三號，向甲○○租用車牌號碼ＺＨ─三七號營業用小客車一輛，雙方並簽訂
    租車契約，約定每日租金六百元，每五日繳付租金一次，如超過五日沒付款，租
    約自動終止，被告乙○○於承租該輛小客車後，即未依約還車，亦未曾繳交租金
    ，嗣於九十一年二月八日偵查中告訴人始將該輛小客車要回等情，業據告訴人甲
    ○○於偵查中及本院審理時、告訴代理人劉慧真於本院審理時指訴綦詳，並有被
    告與告訴人簽訂之租車合約書一紙附卷可稽；另參之告訴人於九十年十二月二十
    九日即以存證信函催告被告出面處理並返還車輛及租金，且亦多次以電話、當面
    告知被告還車及繳付租金，亦為被告所自承，再參以被告若僅係向告訴人租用該
    輛小客車使用，理當於依照租車當時所約定之租期繳付租金，如不欲續租應返還
    該輛小客車，豈有於承租近四個月之期間，均未依約繳交租金，且衡情若無法支
    付租金，理當應先將車子歸還告訴人，再針對積欠之租金如何返還乙節與告訴人
    協調，以免租金之累積而加重其負擔，被告不此之圖，迨至九十一年二月八日偵
    查中始將該輛小客車返還告訴人，顯見被告就該持有之上開自用小客車，已有變
    易持有為所有之意思，灼然甚明；此外，復有存證信函、雙向通聯紀錄各一紙在
    卷可證。本件事證明確，被告犯行洵堪認定。
二、核被告乙○○所為，係犯刑法第三百三十五條第一項之侵占罪。爰審酌被告租車
    後，縱因無錢處理，仍應將該情告知告訴人，並設法歸還該車，始為正當，其竟
    將該車侵占入己，造成告訴人財產及營業上損失，惟念其犯後坦承部分犯行，且
    上開車輛已由告訴人領回，尚知悔悟，惟未與告訴人達成和解，及告訴人所受之
    損害等一切情狀，量處如主文所示之刑，併以諭知易科罰金之折算標準，以資懲
    儆。被告前雖未曾受有期徒刑以上刑之宣告，有臺灣高等法院被告全國前案紀錄
    表及臺灣高雄地方法院檢察署刑案資料查註紀錄表各一份附卷可憑，然其迄未返
    還分文，又否認犯行，本院認不宜宣告緩刑。
據上論斷，應依刑事訴訟法第二百九十九條第一項前段，刑法第三百三十五條第一項
、第四十一條第一項，罰金罰鍰提高標準條例第一條前段、第二條，判決如主文。
中      華      民      國      九十一      年     六     月    十二    日
                                  臺灣高雄地方法院刑事第一庭
                                            法  官    郭貞秀
右正本證明與原本無異。
如不服本判決，應於判決送達後十日內，向本院提出上訴狀。
                                            書記官    黃意雯
中    華    民    國      九十一      年      六      月      十三      日
